【裁判字號】    95,上訴,614
【裁判日期】    950704
【裁判案由】    違反槍砲彈藥刀械管制條例等
【裁判全文】
臺灣高等法院高雄分院刑事判決         95年度上訴字第614號
上  訴  人
即  被  告  乙○○
選任辯護人  葉錦郎律師
上列上訴人因違反槍砲彈藥刀械管制條例等案件，不服臺灣高雄
地方法院94年度訴字第2909號中華民國95年2 月23日第一審判決
（起訴案號：臺灣高雄地方法院檢察署94年度偵字第16211 號）
，提起上訴，本院判決如下：
    主  文
原判決撤銷。
乙○○未經許可寄藏手槍，處有期徒刑伍年肆月，併科罰金新臺
幣拾伍萬元，罰金如易服勞役，以新台幣貳仟元折算壹日。如附
表編號一、二、三所示之物均沒收。又販賣第三級毒品，處有期
徒刑伍年貳月，扣案如附表編號四至七所示之物均沒收；又連續
轉讓第三級毒品，處有期徒刑肆月。應執行有期徒刑拾年陸月，
併科罰金新臺幣拾伍萬元，罰金如易服勞役，以新台幣貳仟元折
算壹日，如附表編號一至七所示之物均沒收。
    事  實
一、乙○○明知手槍、子彈為管制物品，未經中央主管機關許可
    ，不得寄藏。竟於民國94年3 月間某日，在台北市○○○路
    與延吉街交岔口附近，受真實姓名不詳綽號「阿智」之成年
    男子之託，未經許可而代為保管如附表編號1 至3 所示之手
    槍1 枝及子彈19顆，並將之寄藏在其位於高雄市○○區○○
    路59號8 樓之5 住處衣櫥內。又其明知愷他命（KETAMINE）
    為毒品危害防制條例第2 條第2 項第第3 款所列之第三級毒
    品，不得販賣、轉讓。竟另意圖營利，基於販入後再行賣出
    之意思，於94年5 月間某日，在台中某處，向真實姓名不詳
    綽號「ALEN」之成年男子以新台幣（下同）45萬元價格販入
    第三級毒品愷他命700 公克。嗣於94年6 月15日23時04分33
    秒許，有蘇原田以門號0000000000號行動電話撥打乙○○所
    有之門號0000000000號行動電話詢問有無愷他命可販售，經
    乙○○同意以1 公克900 元之代價售予蘇原田共計2 公克；
    同日23時17分31秒許，乙○○再以上開行動電話聯絡蘇原田
    ，約定在乙○○所經營位在高雄市三民區○○○路597 號合
    銀行銷企業社附近交付愷他命，嗣於94年6 月16日凌晨零時
    15分57秒許，蘇原田撥打上開行動電話通知乙○○已到達約
    定地點，乙○○遂在蘇原田所駕駛之車牌號碼不詳之汽車內
    交付2 公克愷他命予蘇原田完成交易，而貨款則因蘇原田表
    示手頭不便而未當場付款。乙○○又另行基於轉讓第三級毒
    品愷他命之概括犯意，自94年6 月底某日起至同年7 月12日
    止，在高雄市○○區○○路59號8 樓之5 住處，每日無償轉
    讓愷他命予丙○○施用。另於94年7 月12日22時許，因甲○○與友人丁○○同至乙○○上開住處，乙○○復承上揭轉讓
    第三級毒品之概括犯意，再轉讓愷他命予丙○○、甲○○等
    人共同施用（全部轉讓之數量未達淨重20公克），嗣於94年
    7 月13日9 時30分許，為警持搜索票前往上開處所搜索，當
    場查獲乙○○、丙○○、甲○○及丁○○等4 人，並扣得乙○○所有，如附表所示之物（分係違禁物，供犯罪所用或預
    備之物，其中子彈3 顆經試射而不存在）。
二、案經高雄市政府警察局刑警大隊報告臺灣高雄地方法院檢察
    署檢察官偵查起訴。
    理  由
一、上訴人即被告乙○○於本院審理中坦承非法寄藏手槍，轉讓
    愷他命給丙○○，及交付2 公克之愷他命給蘇原田之事實，
    惟辯稱：我所購買的愷他命是供自己施用，沒有轉讓愷他命
    給李秉宗，也沒有販賣愷他命給蘇原田等語。
二、證據能力之認定：
  (一)被告在原審供稱：在製作第3 次警詢筆錄時，我的毒癮發作
    ，記憶力不好等語；其在原審之辯護人則稱被告於警詢中所
    述非其真意，且警方之詢問方式亦有瑕疵等語；惟被告於原
    審已供述「在警詢時，警察沒有要打我、威脅我，刑求我」
    等語（見一審卷第16頁）；並未主張其有受不當取供情形，
    至其所稱毒癮發作部分，經原審勘驗被告之第3 次警詢錄音
    帶結果為被告回答迅速，一問一答，警察陳述被告的國民身
    分證字號為R1205...，被告立即更正稱其國民身分證統一編
    號應為Ｚ000000000號。當天被告自陳沈志純律師在場等語，
    有原審勘驗筆錄可查（見一審卷第16頁及第17頁）；其後，
    原審再依被告聲請勘驗被告之第2 次警詢錄音帶結果，亦係
    呈一問一答，警察當場製作，被告自陳當時有律師在場，警
    察詢問使用行動電話，被告清楚陳述0000000000號乙節，亦
    有勘驗筆錄可參（見一審卷第17頁）；足認被告於警詢製作
    筆錄時，並無毒癮發作或所稱精神不佳、記憶不清等情，故
    而其在警詢中所為陳述，自得為證據。
  (二)證人蘇原田在警詢中所為有關向被告購買愷他命部分，因與
    在其審判中之陳述不符，且於偵查中經察官訊其警詢筆錄是
    否實在時，仍供稱：實在等語明確（見偵查卷第88頁），足
    認其在警詢中所為陳述係出於自由意思，並未受不法取供，
    顯具有較可信之特別情況，且為證明被告有販賣愷他命之犯
    罪事實存否所必要，依刑事訴訟法第159 條之2 規定，自得
    為證據。又證人丙○○及丁○○在警詢中所陳述，業經檢察
    官、被告及其辯護人同意得為證據（見本院卷第41頁），本
    院審酌其等在警詢中陳述並無受不當取供情形存在而為適當
    ，依刑事訴訟法第159 條之5 第1 項規定，亦得為證據。
三、未經許可、寄藏制式手槍、子彈部分：
    被告對於此部分犯行，已經承認（見一審卷第54頁、本院卷
    第90至91頁）；復有搜索扣押筆錄（見警卷第41頁至第43頁
    ）、扣押物品目錄表（見警卷第43─1 頁）及查獲槍彈照片
    （見警卷第45頁至第48頁）；及附表編號1 至3 所示之手槍
    1 枝及子彈19顆等扣案可資佐證。而扣案之槍枝、子彈，經
    送內政部警政署刑事警察局鑑驗結果，認送鑑驗之手槍，係
    巴西TAURUS廠製PT92型，口徑九釐米制式半自動手槍，機械
    性能良好，可擊發同口徑制式子彈，具有殺傷力；而送鑑子
    彈19顆，其中14顆（已試射3 顆）認係口徑九釐米之制式子
    彈；另5 顆係口徑0.32吋制式子彈，均具殺傷力，此有內政
    部警政署刑事警察局94年8 月15日刑鑑字第0940111174號槍
    彈鑑定書（見偵查卷第98頁至第101 頁）在卷足憑，核被告
    之自白與事實相符，其此部分犯行可認定。
四、轉讓第三級毒品愷他命部分：
  (一)被告承認有轉讓愷他命給丙○○之實，雖辯稱：我沒有轉讓
    給甲○○等語。惟被告在警詢及偵查中供述：我於94年7 月
    12日22時許，與丙○○、甲○○等人在我住處吸食愷他命等
    語（見警卷第4 頁、偵查卷第47頁）；並於原審承認有轉讓
    愷他命給丙○○及甲○○等語（見一審卷第13頁）；核與證
    人丙○○於本院審理中，證稱：被告有轉讓愷他命給我施用
    等語相符。又證人丙○○及甲○○於為警查獲後所採取之尿
    液，經檢驗結果均有愷他命陽性反應，此有高雄市立凱旋醫
    院94年7 月25日轉碼編號00000000號、00000000號濫用藥物
    尿液檢驗報告可參（見偵查卷第68頁、第70頁）。足見被告
    所辯未轉讓給甲○○施用等語，與事實不符，不足採信。被
    告雖聲請傳訊甲○○以證明其並無轉讓愷他命給甲○○一事
    ，惟其後業已捨棄傳訊，且本院認依前開證據，已足認定被
    告有轉讓愷他命予甲○○之事實，自無再行傳訊必要。
  (二)關於被告轉讓愷他命數量，證人丙○○於警詢中供稱：被告
    轉讓給我施用的愷他命數量共約6 至9 公克等語（見警卷第
    20頁）；嗣於偵查中雖稱被告每次提供2 至3 公克給我施用
    ，但同時亦稱：該2 至3 公克係我與被告共同施用等語（見
    偵查卷第49頁、本院卷第79頁）；又被告轉讓愷他命給丙○○之時間係自94年6 月底起至7 月12日止，為被告所陳明，
    並經經證人丙○○陳明在卷，其時間僅十餘日，且係由被告
    與證人丙○○共同施用；而最後一次之94年7 月22日，亦係
    由被告、及丙○○、甲○○等3 人共同施用，從而依其等所
    述，被告轉讓愷他命給丙○○及甲○○之數量未達淨重20公
    克可以認定。
  (三)關於丁○○部分，被告雖於原審一度供稱有轉讓愷他命給丁○○施用等語（見一審卷第13頁），惟其在警詢即供稱：我
    沒看見丁○○施用愷他命等語（見警卷第4 頁）；且於本院
    審理中否認有轉讓愷他命給丁○○等語。本院審酌證人丁○○始終否認有施用愷他命行為（見警卷第37頁、偵查卷第86
    頁、本院卷第58頁）；且丁○○於為警查獲後所採尿液經檢
    驗結果，並無愷他命陽性反應，此有高雄市立凱旋醫院94年
    7 月25日轉碼編號00000000號濫用藥物尿液檢驗報告可參（
    見偵查卷第69頁）；故本件尚難以被告前後不一，且與事實
    不符之自白，認定其有轉讓愷他命給丁○○。又此部分並未
    經檢察官起訴，故僅由本院予以敘明即可。
五、販賣第三級毒品部分：
    被告雖否認販賣行為，並為上述辯解，惟：
  (一)門號0000000000號行動電話係被告乙○○所使用，為被告所
    承認（見警卷第6 頁），而經檢察官依法對該行動電話核發
    通訊監察書（見警卷第58至59頁，監察期間自94年6 月15日
    上午10時起至同年7 月14日上午10時止）；而監聽得下列通
    話內容，有通訊譯文可參（見警卷第60至70頁）：
  1.94年6 月15日23時4 分33秒許，被告與證人蘇原田間之對話
    ：
    蘇原田：「小譚」，我蘇仔啦！
    被告：嘿!
    蘇原田：你那邊一件9佰嗎？
    被告：嘿啊！對啊！
    蘇原田：我等一下到高雄打給你，我朋友要的。跟你拿二件
            。
    被告：好啊！量要多少？
    蘇原田：二件啊！
    被告：好！OK
  2.94年6 月15日23時17分31秒許，被告與蘇原田之對話內容：
    被告：蘇仔，你差不多要多久？
    蘇原田：差不多要一個多小時
    被告：那麼久喔
    蘇原田：我現在在台南，要上高速公路了而且還在下大雨唉
            !
    被告：是喔！你不是都在高雄嗎？
    蘇原田：沒啦！我昨天休息過來台南處理一下事情。
    被告：不要太晚，我明天還要上班。
    蘇原田：好啦！我過去那裡找你？
    被告：過來公司找我 。
    蘇原田：公司喔！九如路嗎？
    被告：嘿!
  3.94年6 月16日凌晨零時15分57秒許，被告與蘇原田之對話內
    容：
    蘇原田：已經到了可是要先借個廁所。
    被告：一樓就有了。
  4.94年6 月16日零時19分23秒許，被告與蘇原田之對話內容：
    被告：已經到了。
    蘇原田：我沒看你從電梯出來啊!
    被告：我沒有在公司。
    蘇原田：我開大發這一台車。
    被告：我看一下
  (二)被告經警查獲後，於警局製作詢問筆錄，並提示上開通話譯
    文予被告表示意見，被告則為下列供述：「（問：根據警方
    調閱的通聯紀錄，你所使用的0000000000號於94年6 月15日
    23時4 分33秒由0000000000打入，談話內容為何？）我記不
    起來了」、「（問：這支電話你知道是誰的嗎？）不知道。
    」、「（問：我可以給你提示）好。」、「（問：蘇仔）喔
    。」、「（問：「蘇仔」是誰？）一個台南的人。」、「（
    問：「蘇仔」叫什麼名字？）姓蘇，蘇原田。我不知道是不
    是。」、「（問：對呀！蘇原田呀！他跟你說什麼？）他說
    要跟我拿兩克的東西。」、「（問：你賣多少？）8 佰。兩
    個是1,600 。我拿給他是這樣。不然就是1 千塊吧！我不知
    道。不是1 千就是8 百。」、「（問：哪有到1 千，剛好在
    中間，你賣9 百嗎？）你這樣我怎麼記得起來？」、「（問
    ：事實啊！他賣9 百，你賣9 百？）這樣賺1 百，是。」、
    「（問：你們都叫他「蘇仔」嗎？）對」、「（問：你一件
    算他9 百嗎？」他跟我買，我給他算9 百。」、「（問：1
    公克多少？）就是8 百、9 百呀！」、「（問：1 公克是不
    是？）對呀！」、「（問：跟你買幾件？兩件喔？）對。」
    、「（問：這支電話你說是蘇原田的，他打給你你說談話內
    容是要跟你買兩公克嘛，1 公克是1 件，你每公克以9 百元
    賣給他對嗎？）是。」、「（問：你是當天賣給他嗎？約在
    什麼地方交？）在九如路」、「（問：九如什麼路？）九如
    二路。」、「（問：他打給你，你當天就交給他了嗎？）是
    ，這件事情我記得。」、「（問：幾點？）那晚差不多10點
    。」、「（問：他11點4 分打給你，怎麼會10點？）我忘記
    了，因為太久了，我記不起來了。」、「（問：九如二路靠
    哪裡？）靠近自立路口吧。」、「（問：你拿幾公克給他？
    兩公克。」、「（問：那不就1,800 元？）對呀！」、「（
    問：幾次？）1 次。」、「（問：蘇原田前後共向你購買幾
    次？）一次。」等語，有原審勘驗筆錄在卷可查（見一審卷
    第133 頁至第135 頁）。再者，被告在偵查中也供稱：在94
    年6 月15晚上11點多，蘇原田打電話來，我以每包900 元賣
    給他愷他命2 包，地點在九如二路與自立路口等語（見偵查
    卷第10頁），足認其已承認有1,800 元販賣愷他命2 公克給
    蘇原田之事實。
  (三)證人蘇原田於偵查中亦結證述：「（問：何時地跟乙○○買
    K 他命？）今年六月中旬在九如二路與自立二路口在他公司
    大樓一樓大門出口馬路旁，向他買2 公克，他告訴我價錢1
    公克900 元，他當時有拿給我2 小包K 他命重2 公克，每小
    包各1 公克。」、「（問：當場有否拿錢給他？）當時身上
    不方便，所以先欠著」等語（見偵查卷第88頁），益證被告
    確實有販賣第三級毒品愷他命2 公克合計1800元予證人蘇原
    田等情。證人蘇原田於原審雖證述當天與被告見面係為還錢
    ，然從被告與證人蘇原田上開通聯內容，均未提及債務清償
    ，反而係證人蘇原田向被告提及「你那邊一件9 佰嗎？」，
    被告亦答稱「嘿啊！對啊！」，有上開通聯譯文在卷可按；
    再者，證人蘇原田並不否認94年6 月中旬在九如二路與自立
    路口，被告確有拿2 小包第三級毒品愷他命交給伊，並且被
    告當天有告知售價1 公克900 元乙節（見一審卷第78頁），
    倘若證人蘇原田並非係購買毒品，而係還錢，被告何須告知
    毒品之價格？足認證人蘇原田於原審所為有利於被告之陳述
    ，係迴護之詞，不足採信。
  (四)被告雖辯其係基於供自己施用而販入愷他命云云，而被告為
    警查獲後所採取尿液，經檢驗結果，亦呈愷他命陽性反應，
    有高雄市立凱旋醫院94年7 月25日轉碼編號00000000號濫用
    藥物尿液檢驗報告可參（見偵查卷第67頁）；惟本院審酌被
    告一次所販入之愷他命數量高達7 百公克，價金亦高達45萬
    元；再者，被告復陳明其約2 至3 天施用愷他命1 次，每次
    約1 公克，則其所販入之愷他命至少可施用3 年以上；另外
    ，被告雖陳明其每月收入約7 萬元，但同時亦陳明有房屋貸
    款380 萬元，每月要繳貸款2 萬元；另於與丙○○同居期間
    ，每月給付丙○○3 萬元，為被告所承認（見警卷第3 至4
    頁、第12頁），核與證人丙○○在警詢中所述相符（見警卷
    第24頁），足見其經濟能力並不寬裕，豈有一次預購可供數
    年之用之愷他命之理？而被告於其後亦已將愷他命販賣給蘇
    原田，益徵其於販入之初，即有販賣給他人之意思。
  (五)被告於警詢中供述係以45萬元販入愷他命7 百公克，則其平
    均價格為每公克約643 元（元以下四捨五入），被告以每公
    克900 元售予證人蘇原田，即每公克可獲利257 元；再參以
    販售毒品應受重罪之處罰，並為政府近年極力查緝事項，此
    為媒體經常報導事項，被告自身既有施用愷他命行為，又係
    受有相當教育（專科畢業）之成年人，對此自無不知之理，
    如非其中有利可圖，豈有甘冒重罪處罰之危險，販賣愷他命
    給他人之理，足見其有營利之意圖。至於被告在原審雖供稱
    係以80萬元販入愷他命800 公克，惟與警詢中之陳述，明顯
    不符；再者，如其係80萬元販入800 公克，則平均每公克價
    格為1,000 元，被告豈有願虧本而以每公克900 元之價格出
    售給蘇原田之理。
  (六)此外，並有搜索扣押筆錄（見警卷第41頁至第43頁）、扣押
    物品目錄表（見警卷第43─1 頁）及查獲愷他命照片（見警
    卷第49頁至第51頁）可稽，及附表編號4 至7 所示之物扣案
    可佐，而扣案之疑似愷他命粉末，經送高雄市立凱旋醫院鑑
    定結果確屬第三級毒品愷他命成分（合計驗前毛重647.76公
    克，驗後毛重641.25公克），此有高雄市立凱旋醫院94年7
    月22日高雄市凱醫驗字第02132 號濫用藥物成品檢驗報告在
    卷可憑（見偵查卷第64頁至第66頁）。
  (七)綜上所述，被告所辯不足採信，本件事證明確，被告販賣愷
    他命之犯行，可以認定。
六、論罪科刑及沒收部分
  (一)核被告未經許可，寄藏手槍及彈之行為，係犯槍砲彈藥刀械
    管制條例第7 條第4 項及同條例第12條第4 項之罪。被告以
    一行為同時觸犯上開二罪名，為想像競合犯，應依刑法第55
    條前段之規定，從一重之未經許可寄藏手槍罪處斷。
  (二)按愷他命屬毒品危害防制條例第2 條第2 項第3 款所定之第
    三級毒品。被告轉讓愷他命予丙○○、甲○○之行為，係犯
    毒品危害防制條例第8 條第3 項之轉讓第三級毒品罪。被告
    先後多次轉讓第三級毒品，時間緊接，犯罪構成要件相同，
    為連續犯，應論以一罪，並依法加重其刑。其轉愷他命給甲○○部分，雖未經起訴，惟與起訴部分具有連續犯之裁判上
    一罪關係，自為起訴效力所及，本院應併予審理。又被告行
    為後，刑法第56條關於連續犯之規定，雖已刪除，惟依修正
    後刑法第2 條第1 項前段規定：「行為後法律有變更者，適
    用行為時之法律」，而本件如適用連續犯規定，被告之多次
    轉讓行為係以一罪論，如依修正後規定，則係數罪併罰，可
    見本件關於轉讓愷他命部分，自應適用有利於被告之行為時
    法律，即仍有連續犯之適用。又被告轉讓給丙○○及甲○○
    之愷他命數量，並未達淨重20公克，已如前述，公訴人認已
    達淨重20公克，尚有未洽。
  (三)被告基於販入後再行出售之意思而販入愷他命及販賣愷他命
    予蘇原田部分之行為，係犯毒品危害防制條例第4 條第3 項
    之販賣第三級毒品罪。因於其販入愷他命後，僅有一次出售
    行為，故僅成立一販賣罪。
  (四)被告所犯上開3 罪，犯意各別、行為互殊，應予分論併罰。
    原審以被告罪證明確而為論罪科刑，固非無見，惟(一)就被告
    持有手槍之罰金如易服勞役部分，未及適用修正後之刑法第
    42條第3 項規定；(二)認被告有轉讓愷他命給丁○○部分，與
    事實不符。(三)又檢察官係起訴被告基於販賣之意思而販入扣
    案之愷他命，原審則認係被告係基於供自己施用而販入愷他
    命，惟就已經檢察官起訴之上開部分，未予論述是否成立犯
    罪。(四)單純持有第三級毒品行為，並不成立犯罪，自無所謂
    持有為轉讓或販賣之高度行為吸收問題，原審認有高度、低
    度行為之吸收問題（見原判決書第11至12頁），均有未洽。
    被告上訴意旨認持有手槍部分量刑過重，及其未販賣愷他命
    部分雖無理由，惟主張其未轉讓愷他命丁○○部分，則為有
    理由，且原判決另有上述不當之處，自應由本院撤銷改判。
    爰審酌被告無視於政府嚴格管制槍彈之政策，竟受託寄藏前
    揭手槍及子彈，所為對社會治安有顯著之潛在危險性，另轉
    讓第三級毒品之犯行，足以促使他人染患吸毒惡習，至於販
    賣第三級毒品，不僅危害社會治安，並戕害國民身心健康，
    惟念被告坦承部份犯行，態度尚可，爰分別量處如主文所示
    之刑，並定其應執行刑及罰金部分諭知易服勞役折算標準。
    又其罰金易服勞役部分，依修正後刑法第42條第3 項規定，
    係以新台幣1 千元、2 千元或3 千元折算1 日，與修正前之
    以銀元1 百元、2 百元或3 百元折算1 日相較，修正後之規
    定有利於行為，是依修正後刑法第2 條第1 項但書規定，此
    部分應適用修正後之刑法第42條第3 項規定，併此敘明。
  (五)沒收部分
    扣案如附表編號1 至3 所示之手槍及子彈。均係違禁物，均
    應依刑法第38條第1 項第1 款規定宣告沒收；附表編號4 至
    7 所示之物，均為被告所有，為被告所陳明，其中附表編號
    4 （含其包裝袋）及5 部分（其中之行動電話1 具，由電信
    公司提供之通聯紀錄該行動電話序號應為000000000000000
    ，非如扣押物品目錄表所載之000000000000000 －見一審卷
    第186 頁），係供販賣愷他命所用之物，業如前述，而附表
    編號6 所示之電子磅秤1 台，被告雖否認與販賣愷他命有關
    ，且經檢驗結果，並無愷他命陽性反應，有高雄醫學大學中
    和紀念醫院檢驗報告可參（見一審卷第43頁），惟被告販入
    愷他命之目的既在於出售，且電子磅秤常為販毒者用以秤量
    分售，則該電子磅秤顯為其販賣毒品所用之物，雖該電子磅
    秤無愷他命陽性反應，然分裝毒品通常在磅秤上墊有紙張，
    而分裝入夾鏈袋，當不致於沾染毒品，況被告已分裝出售，
    足認該電子磅秤係被告所有且供犯罪所用之物，均應依毒品
    危害防制條例第19條第1 項規定宣告沒收。附表編號7 部分
    ，被告已陳明供分裝愷他命所用（見警卷第4 頁），足認係
    供犯販賣愷他命預備用之物，應依刑法第38條第1 項第2 款
    規定宣告沒收。至因鑑驗而試射之子彈3 顆，及因鑑驗而耗
    損之愷他命，均已滅失，自無庸為沒收之諭知。扣案之防潮
    箱1 個，與被告之販賣或轉讓愷他命行為，並無直接關聯，
    另行動電話1 具（序號00000000000000000 號），並無證據
    顯示與本案有關係，依法自不得沒收，另扣案呈第一級毒品
    古柯鹼之夾鏈袋1 個，檢察官依刑法第38條第1 項2 款聲請
    宣告沒收，惟此部分與被告本案犯罪顯然並無關係，依法自
    不得沒收，併此敘明。
七、公訴意旨另以；被告於94年7 月初，在高雄市六合夜市附近
    以1 包50公克愷他命5 萬元之價格，販賣2 包重100 公克之
    愷他命予黃信義，因認被告另涉有販賣第三級毒品之犯行等
    語，惟此部分除被告警詢及偵訊中之自白外，並無其他證據
    可資佐證，證人黃信義於警詢、偵查中及原審審理時均證述
    並未向被告購買愷他命，另從監聽譯文亦無法確切得知被告
    與黃信義間就買賣毒品有何合意及約定交付之時、地聯繫，
    再從公訴人認定被告向綽號「ALEN」購入愷他命僅700 公克
    ，若被告確有售予黃信義100 公克，再加上轉讓予丙○○、
    林秉忠之愷他命，則被告現存愷他命應少於600 公克，然從
    查扣愷他命數量合計驗前毛重647.76公克，驗後毛重641.25
    公克，從上開數量觀之，公訴人之認定被告販賣2 包重100
    公克之愷他命予黃信義即與事實不符。此外，本院復查無其
    他積極之證據足資認定被告有該部分被訴之犯行，惟此部分
    公訴人認與上開論罪科刑之販賣愷他命部分有連續犯上之裁
    判上一罪，爰不另為無罪之諭知，併此敘明。
據上論結，應依刑事訴訟法第369 條第1 項前段、第364 條、第
299 條第1 項前段，槍砲彈藥刀械管制條例第7 條第4 項、第12
條第4 項，毒品危害防制條例第4 條第3 項、第8 條第3 項、第
19條第1 項，修正後刑法第11條前段、第2 條第1 項、第55條前
段、第51條第5 款、第9 款、第42條第3 項、第38條第1 項第1
款，修正前刑法第56條，判決如主文。
本案經檢察官陳建年到庭執行職務。
中    華    民    國    95    年    7     月    4     日
                  刑事第三庭    審判長法  官  周賢銳
                                      法  官  謝宏宗
                                      法  官  黃仁松
以上正本證明與原本無異。
轉讓第三級毒品部分不得上訴。
其他部分如不服本判決應於收受本判決後10日內向本院提出上訴
書狀，其未敘述上訴理由者，並得於提起上訴後10日內向本院補
提理由書狀（均須按他造當事人之人數附繕本）「切勿逕送上級
法院」。
中    華    民    國    95    年    7     月    5     日
                                      書記官  馬蕙梅
附錄本件判決論罪科刑法條：
槍砲彈藥刀械管制條例第7 條
未經許可，持有、寄藏或意圖販賣而陳列第 1 項所列槍砲、彈藥
者，處 5 年以上有期徒刑，併科新台幣 1 千萬元以下罰金。
毒品危害防制條例第4條
製造、運輸、販賣第三級毒品者，處 5 年以上有期徒刑，得併科
新臺幣 5 百萬元以下罰金。
毒品危害防制條例第8條
轉讓第三級毒品者，處3 年以下有期徒刑，得併科新臺幣30萬元
以下罰金。
轉讓毒品達一定數量者，加重其刑至二分之一，其標準由行政院
定之。
附表
┌──┬───────────────┬──┬──────────┐
│編號│物      品      名      稱    │數量│備                註│
├──┼───────────────┼──┼──────────┤
│1   │巴西TAURUS廠製PT92AF型口徑九釐│1 枝│含彈匣1 個          │
│    │米制式半自動手槍              │    │                    │
│    │槍枝管制編號：（0000000000號）│    │                    │
├──┼───────────────┼──┼──────────┤
│2   │口徑九釐米制式子彈            │14顆│鑑定試射耗用3 顆，  │
│    │                              │    │僅沒收11顆          │
├──┼───────────────┼──┼──────────┤
│3   │口徑零點三二吋制式子彈        │5 顆│                    │
├──┼───────────────┼──┼──────────┤
│4   │愷他命                        │22包│驗後毛重641.52公克  │
│    │                              │    │其包裝袋一併沒收    │
├──┼───────────────┼──┼──────────┤
│5   │行動電話                      │1 具│序號00000000000000  │
├──┼───────────────┼──┼──────────┤
│6   │電子磅秤                      │1 台│                    │
├──┼───────────────┼──┼──────────┤
│7   │空夾鏈袋                      │23個│                    │
└──┴───────────────┴──┴──────────┘


司法院資訊處製作；財團法人民間司法改革基金會備份。
